Phillip Salomao

SOBRE MIM

Olá, sou Felipe e sou um indivíduo entusiasmado, motivado, responsável e desenvolvedor de 23 anos. Trabalho muito bem em equipe e sou adaptável a todas as situações desafiadoras. Me adapto bem em ambientes desafiadores e de ritmo acelerado e tenho uma capacidade comprovada de trabalhar em colaboração com equipes para atingir os objetivos do projeto. Também estou constantemente estudando e aprendendo para me tornar um excelente profissional. Já trabalhei com vários tipos de projetos, como um sistema de rastreamento de caminhões usando Google Matrix API, um sistema de Marketing Digital integrado com plataformas de marketing API como Sendgrid, MailChimp e uma plataforma NFT.

IDIOMAS

- Inglês (Avançado)
- Português (Nativo)
- Norueguês (Básico)

EDUCAÇÃO

- Kumon Certificado em Matemática (2006 2010)
- Curso de TI Index (2007–2008)
- Curso de Front-end Prog. Brazil (2019 2020) HTML5, CSS3, JavaScript, TypeScript, React, NodeJS, MongoDB, NextJS, Docker (Docker-Compose), Jest (React Testing Library)
- Bacharel em Ciência da Computação pela UNIFESO University (Fevereiro 2018 Fevereiro 2023)

EXPERIENCE

Estágio como Security Quality Assurance pela Alterdata Software (Março 2020 – Março 2021)

- Escrever testes unitários e end-to-end em C# e Delphi
- SVN como Controle de Versionamento
- Suportes aos Inspetores QA para rodar os testes
- Resolver bugs de testes

Front-end Developer na NOCLAF TECH (Novembro 2021 – Presente)

- Desenvolver e realizar integrações REST API
- Desenvolver interfaces (UI) com ReactJS / NextJS e Angular
- Git como Controle de Versionamento
- Utilizar o Docker (Docker-Compose) para rodar o projeto
- Programar com JavaScript / TypeScript
- Proeficiência com CSS frameworks /Bibliotecas de interface como Ant Design, StitchesJS, Bootstrap, React Bootstrap, Material UI, e Chakra UI
- Escrever testes unitários com Jest (React Testing Library)
- Aumentar a performance da aplicação utilizando boas práticas, algoritmos de performance e resolução de bugs
- Responsável por documentar o front-end dos projetos

HABILIDADES

- Entendimento em Estrutura de Dados e Algoritmos de Alta Performance
- Espírito de equipe e altruísmo
- Estudo contínuo para se tornar um profissional melhor
- Proeficiência em HTML5, CSS3, JavaScript, TypeScript, React, NodeJS, MongoDB, NextJS, Docker (Docker-Compose), Jest (React Testing Library), React Query, Git e SVN
- Familiarizado com Angular
- Proeficiência com CSS frameworks / Bibliotecas de interface como Ant Design, StitchesJS, Bootstrap, React Bootstrap, Material UI e Chakra UI

CONTATO

• Telefone: +55 (21) 99538-0781

• Email: philipsalomao99@hotmail.com

• LinkedIn: https://www.linkedin.com/in/felipe-lippi-61b159199/

• Github: https://github.com/Lippi99

• Portfolio: https://portfolio-drab-one-10.vercel.app/